

#### **CONTACTO**

TELÉFONO: 695507542

CORREO ELECTRÓNICO: Jan.codinagarcia@hotmail.es

DIRECCIÓN: 08530 La Garriga

PORTFOLIO:

https://j1570841.github.io/portfolio/index.html

# JAN CODINA GARCÍA

# **SOBRE MI**

Graduado del grado de Ingeniería Informática en la UAB, de la mención de ingeniería del software. Me gusta mucho la programación. Cuento con experiencia en implementación y mantenimiento de sistemas ERP, desarrollo de aplicaciones móviles y plataformas web, así como en el desarrollo de aplicaciones de escritorio utilizando Python. Tengo experiencia en la gestión de proyectos completos. Siempre tengo ganas de aprender y de mejorar. Me comprometo a involucrarme y a poner lo que haga falta para la consecución de los objetivos.

# **EDUCACIÓN**

IES VII·la Romana 2017 - 2019 Bachillerato tecnológico

## Universitat Autònoma de Barcelona

2019 - 2024

Ingeniería Informática, mención Ingeniería del Software

# FORMACIÓN ADICIONAL

# Cambridge School La Garriga

2016 - 2018

Cursos de inglés hasta nivel B1.

## Curso Virtual Servei de Llengües UAB, plataforma Dexway

2023 - 2024

Curso virtual de italiano nivel A1/A2.

# **IDIOMAS**

Catalán: Nativo. Castellano: Nativo.

Inglés: B1. Italiano: Bajo.

#### **EXPERIENCIA LABORAL**

## **AJUNTAMENT BIGUES I RIELLS REPARTIDOR**

2017 - 2019

Repartidor del programa de la fiesta mayor del pueblo y del calendario.

# MANGO MOZO DE ALMACÉN

JULIO 2022 - SEPTIEMBRE 2022

Preparación de comandas y encajado de la ropa en la sección de colgado.

## **PRACTICAS CURRICULARES GOMETRICS**

JUNIO 2023 – OCTUBRE 2023

Ingeniero de software en el departamento de I+D.

- Gestión completa del proyecto de una app Android para conectarse mediante Bluetooth al manómetro digital DR72.
- Mantenimiento y mejora continua del sistema ERP de la empresa.

#### PRACTICAS EXTRACURRICULARES GOMETRICS

OCTUBRE 2023 - SEPTIEMBRE 2024

Ingeniero de Software en el departamento de I+D.

- Desarrollo de una plataforma web de gestión de fichajes utilizando HTML, CSS, JavaScript y PHP.
- Mantenimiento y desarrollo de nuevas funcionalidades para el sistema ERP de la empresa.
- Gestión completa del proyecto de una aplicación de escritorio escrita en Python para la conversión de datos en informes automatizados.
- Mantuve y añadí mejoras a la aplicación Android del DR72.

# **INGENIERO DE SOFTWARE JUNIOR GOMETRICS**

SEPTIEMBRE 2024 -

Ingeniero de Software en el departamento de I+D.

- Mantenimiento y desarrollo de nuevas funcionalidades para el sistema ERP de la empresa.
- Mejora de la plataforma de fichajes.
- Optimización de la aplicación Python para la creación de informes.
- Análisis completo para la integración de un MRP en el sistema ERP de la empresa.
- Migración de dos aplicaciones de escritorio desarrolladas para Rasberry Pi y Windows, actualizando de Java 8 a Java 11 y reemplazando la interfaz de usuario de Swing por JavaFX.
- Implementación de sistema de backup en aplicación Java mediante el envío y descarga de datos desde un servidor remoto.

## **VOLUNTARIADO**

#### **AYUDA EN FIESTAS BIGUES I RIELLS**

Camarero en el bar de la fiesta de los Tres Tombs de Bigues i Riells.

# CONOCIMIENTOS TÉCNICOS

# Lenguajes de programación:

Python (Avanzado), JavaScript (Avanzado), PHP (Intermedio), Java (Intermedio), C (Básico), C++ (Básico), Lua (Básico), Dart (Básico), TypeScript (Básico).

#### Desarrollo Web:

HTML (Avanzado), CSS (Avanzado), JavaScript (Avanzado), PHP (Intermedio).

## Database:

MySQL (Avanzado), Oracle SQL (Intermedio), MongoDB (Intermedio).

#### Versioning:

Git (Avanzado), GitHub (Avanzado), Bitbucket (Intermedio), Tortoise SVN (Intermedio).

## IDEs y Herramientas:

Visual Studio Code (Avanzado), Android Studio (Avanzado), PyCharm (Avanzado), Visual Studio (Avanzado), IntelliJ (Intermedio), PHPStorm (Intermedio), Jupyter Notebook (Avanzado), Sublime Text (Avanzado), Notepad++ (Avanzado), Flutter (Intermedio).

## **Project Management:**

Jira (Avanzado), LeanTime (Intermedio), Microsoft Project (Básico).

## Metodologías ágiles:

Scrum (Avanzado), Scrumban (Avanzado), Kanban (Intermedio).

#### Otros conocimientos:

JSON (Avanzado), Docker (Intermedio), XML (Intermedio), Firebase (Intermedio), Google Cloud (Intermedio), Node.js (Básico).

# **HABILIDADES BLANDAS**

- Trabajo en equipo, Adaptabilidad, Resolución de problemas, Gestión del tiempo, Flexibilidad
- Capacidad de aprendizaje continuo y rápido, Curiosidad, Resiliencia.
- Atención al detalle, Pensamiento crítico, Orientación a resultados.
- Capacidad para recibir críticas.